# 陈版主，请问一下安全生产费问题

提问人：lhj229 时间：2015-12-17 20:35:19
《企业安全生产费用提取和使用管理办法》规定：危险品生产与储存企业以上年度实际营业收入为计提依据，感觉规定不清晰。某公司是购入危险品原材料生产产品，产品中主产品不是危险品，副产品比例很小，请问一下，是否可以仅按上年副产品营业收入计提安全生产费？谢谢

回答人：chenyiwei
此问题没有明确规定，建议咨询当地财政、安全生产监督管理机关。但需要明确一点：安全生产费的计提金额应当与为达到规定的安全水平而需实际发生的安全投入需求相适应。可在该原则下测算一个比较合理的比例，作为沟通的基础。

提问人：夕阳无语 时间：2016-01-04 23:27:02
陈版，按照规定，安全生产费是根据上年营业收入计提，那么是不是对于第一年成立的企业，当年收入就无需计提了？如果企业一定要按照当年收入去计提，原则上可以认可么，谢谢。

回答人：chenyiwei
财企[2012]16号文第十六条：新建企业和投产不足一年的企业以当年实际营业收入为提取依据，按月计提安全费用。